臺灣桃園地方法院民事判決
110年度訴字第1730號
原      告  陳奕童  

被      告  吳烈鑑  
法定代理人  吳振傳  
上列當事人間請求返還借款等事件，本院於民國111年6月6日言
詞辯論終結，判決如下：
    主      文
原告之訴駁回。
訴訟費用由原告負擔。
    事實及理由
一、訴狀送達後，原告不得將原訴變更或追加他訴，但擴張或減
    縮應受判決事項之聲明者，不在此限，民事訴訟法第255條
    第1項但書第3款定有明文。原告起訴原聲明：（一）被告應
    給付原告新臺幣（下同）76萬元及自借款日起至起訴狀送達
    至被告之日止，按月息2分計算之利息。（二）被告應按約
    將名下所有坐落於桃園市○○區○○段000○000地號土地及房屋
    所有權過戶予原告。最後變更聲明為：（一）被告應給付原
    告76萬元及自借款日起至清償日止，按月息2分計算之利息
    。（二）被告應按合約將名下所有坐落於桃園市○○區○○段00
    0地號土地所有權3分之1過戶予原告。原告所為聲明之變更
    ，合於上開規定，應予准許。
二、原告主張：訴外人吳振輝於民國105年12月20日向原告借款7
    2萬元。嗣於106年1月10日又向原告借款76萬元（下稱系爭
    借款），約定清償期限為106年5月31日，並以被告為連帶保
    證人，立有借據（下稱系爭借據）為證。在此連帶保證人的
    基礎上，吳振輝於106年3月3日及106年6月16日再分別向原
    告借款6萬元及8萬元，詎屆期不為清償。吳振輝於107年間
    病逝，原告轉向被告催討系爭借款，被告均置之不理，爰依
    系爭借款借據之約定提起本件訴訟，並聲明：（一）被告應
    給付原告76萬元及自借款日起至清償日止，按月息2分計算
    之利息。（二）被告應按合約將名下所有坐落於桃園市○○區
    ○○段000地號土地所有權3分之1過戶予原告等語。
三、被告則以：原告主張被告為系爭借款之連帶保證人，然被告
    不知此事，亦未於系爭借據上親筆簽名、蓋章，且未提供房
    屋、土地地號與個人資料，原告主張無理由等詞，資為抗辯
    ，並答辯聲明：（一）駁回原告之訴。（二）如受不利之判
    決，願供擔保免予假執行。
四、當事人主張有利於己之事實者，就其事實有舉證之責任，民
    事訴訟法第277條本文定有明文。民事訴訟如係由原告主張
    權利者，應先由原告負舉證之責，若原告先不能舉證，以證
    實自己主張之事實為真實，則被告就其抗辯事實即令不能舉
    證，或其所舉證據尚有疵累，亦應駁回原告之請求。
五、經查，原告前揭主張吳振輝於106年1月10日向原告借款76萬
    元（即系爭借款），約定清償期限為106年5月31日，被告為
    連帶保證人並立有借據等情，固據提出系爭借款之借據影本
    為證。惟被告以前詞置辯，否認借據上被告簽名、蓋章之真
    正及擔任系爭借款之連帶保證人。原告主張之事實既經被告
    否認，揆諸前揭規定及說明，應先由原告就其主張被告同意
    擔任系爭借款連帶保證人及系爭借據上被告簽名蓋章為真正
    之事實負舉證責任。原告雖提出吳振耀向原告所借其他借款
    之105年12月20日、106年3月3日、106年6月16日借據影本、
    主張為原告與吳振輝配偶間互傳訊息之手機照片等為證，惟
    上開3張借據影本之連帶保證人欄位空白，手機照片所示訊
    息內容均未提及被告，無法證明被告同意擔任系爭借款之連
    帶保證人及系爭借據上被告簽名蓋章之真正，原告主張被告
    同意擔任系爭借款之連帶保證人並於系爭借據上簽名蓋章云
    云，自難採信。從而，原告以被告為系爭借款之連帶保證人
    ，請求被告給付系爭借款76萬元本息，並依系爭借據之約定
    請求被告將桃園市○○區○○段000地號土地所有權3分之1過戶
    予原告，均無理由。
六、本件事證已臻明確，兩造其餘攻擊防禦方法及證據，經斟酌
    後均不足以影響本判決結果，爰不一一論述，附此敘明。
七、據上論結，本件原告之訴為無理由，依民事訴訟法第78條，
    判決如主文。
中　　華　　民　　國　　111 　年　　6 　　月　　24　　日
                  民事第二庭  法　官　謝宜伶
正本係照原本作成。
如對本判決上訴，須於判決送達後二十日內向本院提出上訴狀。
如委任律師提起上訴者，應一併繳納上訴審裁判費。
中　　華　　民　　國　　111 　年　　6 　　月　　29　　日
                              書記官  李仲旻